【裁判字號】    98,易,1856
【裁判日期】    981023
【裁判案由】    詐欺
【裁判全文】
臺灣臺中地方法院刑事判決              98年度易字第1856號
公  訴  人  臺灣臺中地方法院檢察署檢察官
被      告  丙○○
上列被告因詐欺案件，經檢察官提起公訴（98年度偵字第10039
號、98年度偵字第11531號），及移送併辦(98年度偵字第11782
號、98年度偵字第13963號)，被告被訴及移送併辦事實為有罪之
陳述，本院合議庭裁定由受命法官獨任進行簡式審判程序，判決
如下：
    主    文
丙○○幫助意圖為自己不法之所有，以詐術使人將本人之物交付
，處拘役伍拾玖日，如易科罰金，以新臺幣壹仟元折算壹日。緩
刑貳年，並應向指定之公益團體、地方自治團體或社區提供肆拾
小時之義務勞務，緩刑期間付保護管束。
    犯罪事實及理由
一、本件犯罪事實及證據，除起訴書證據並所犯法條欄一內關於
    「訊據被告丙○○矢口否認有何幫助詐欺之犯行，辯稱：伊
    于97年11月26日，在住處上網，發現電子郵件有辦理貸款之
    廣告信件，伊填寫個人資料後，隔天有小姐打電話到伊手機
    0000000000號電話，要伊準備存摺影本、提款卡及密碼，伊
    依指示寄送該等資料給「王勝宏」之男子云云。…被告所辯
    ，應難採信」，及移送併辦意旨書證據並所犯法條及併辦理
    由欄一內關於「訊據被告丙○○坦承為辦理貸款而寄送上開
    帳戶之存摺、提款卡(含密碼)等資料予對方之事實，惟矢口
    否認有何幫助詐欺犯行」，均應更正為「訊據被告丙○○於
    本院審理時坦承上開犯罪事實，且查：…足見被告上開自白
    核與事實相符，應堪採信」，並增加被告丙○○於本院審理
    時陳明願意認罪之供述外，餘均引用檢察官起訴書及併辦意
    旨書之記載。（詳如附件）
二、核被告丙○○所為，係犯刑法第30條第1項前段、第339條第
    1 項之幫助詐欺取財既遂罪。又被告僅係幫助他人實行詐欺
    取財罪，為幫助犯，應依刑法第30條第2項之規定，按詐欺
    取財罪正犯之刑予以減輕。又被告以一次交付上開臺灣土地
    銀行中港分行、臺灣中小企業銀行及台新國際商業銀行臺中
    分行3帳戶之行為，幫助詐騙集團成員之正犯分別對被害人
    乙○○、戊○○、丁○○及洪國瓏為詐欺取財罪之犯行，係
    一行為觸犯數罪名，為想像競合犯，應從一重處斷，且被害
    人丁○○及洪國瓏部分之犯罪事實雖未經檢察官起訴，惟業
    經檢察官移送併辦此部分犯罪事實，且該部分犯罪事實與
    本件經檢察官起訴部分係屬想像競合之裁判上一罪關係，基
    於審判不可分原則，本院自應併予審理，併此敘明。爰審酌
    被告提供上開帳戶供他人非法使用，使詐騙集團之成員易於
    得手，助長詐欺之犯罪風氣，嚴重危害社會治安，並使被害
    人乙○○、戊○○、丁○○及洪國瓏因此被詐騙新臺幣(下
    同) 120,000元、20,985元、50,000元及5,000元，然被告本
    身未實際參與本件詐欺取財之犯行，可責難性較小，惟被告
    終能於本院審理時表明願意認罪之旨，尚有悔意之犯罪後態
    度等一切情狀，量處如主文所示之刑，並諭知易科罰金折算
    之標準，以資懲儆。另被告前未曾因故意犯罪受有期徒刑以
    上刑之宣告，有臺灣高等法院被告前案紀錄表1份在卷可稽
    ，且其分別與被害人乙○○、戊○○及洪國瓏成立調解(其
    中被害人丁○○業經本院合法傳喚未到庭致無法成立調解)
    ，有本院98年度司中調字第773、771、772號調解程序筆錄3
    份在卷可佐，並經被告給付乙○○、戊○○及洪國瓏各10,0
    00元、5,000元及5,000元之部分賠償金額，此有郵政國內匯
    款執據6張在卷可按，故本院認被告係因一時失慮致罹刑典
    ，信其經此論罪科刑之教訓，應知警惕而無再犯之虞，本院
    認前開對其宣告之刑以暫不執行為適當，予宣告緩刑2年，
    以啟自新。又緩刑期內，為使其知法守法，謹言慎行，且導
    正其行為與法治之觀念，爰併宣告其於緩刑期間內，向指定
    之公益團體、地方自治團體或社區，提供40小時之義務勞務
    ，並依刑法第93條第1項第2款之規定，應於緩刑期間付保護
    管束，期能使被告於義務勞務過程及保護管束期間，確切明
    瞭其行為所造成之損害，並培養正確法治觀念，至於被告究
    應向何公益團體、地方自治團體或社區提供義務勞務，屬執
    行之問題，應由執行檢察官斟酌全案情節及各公益團體、地
    方自治團體或社區之需求，妥為指定，併予敘明。
三、併依刑事訴訟法第273條之1第1項、第299條第1項前段、第
    310條之2、第454條第2項，刑法第339條第1項、第30條第1
    項、第2項、第55條、第41條第1項前段、第74條第1項第1款
    、第2項第5款、第93條第1項第2款，刑法施行法第1條之1，
    判決如主文。
本案經檢察官甲○○到庭執行職務。
中    華    民    國    98    年    10    月    23    日
                        刑事第三庭  法  官  楊曉惠
以上正本證明與原本無異。
如不服本判決，應於收受送達後10日內向本院提出上訴書狀（應
敘述具體理由並附繕本）。
上訴書如未敘述理由，應於上訴期間屆滿後20日內補提理由書於
本院。
                                    書記官  謝明倫
中    華    民    國    98    年    10    月    23    日
附錄論罪科刑法條：
中華民國刑法第339條第1項
意圖為自己或第三人不法之所有，以詐術使人將本人或第三人之
物交付者，處5年以下有期徒刑、拘役或科或併科1千元以下罰金
。


司法院資訊處製作；財團法人民間司法改革基金會備份。
